# 请教陈版主，为何将授予知识产权认定为时段履约义务时，为何要满足第 3 条，有何用意

提问人：zhuchekjss 时间：2021-02-03 17:20:45
为何将授予知识产权认定为时段履约义务时，为何要满足第 3 条，有何用意：（ 1 ）合同要求或客户能够合理预期企业将从事对该项知识产权有重大影响的活动（；（ 2 ）该活动对客户将产生有利或不利影响；（ 3 ）该活动不会导致向客户转让某项商品。

回答人：chenyiwei
根据IFRS 15.BC410：
The boards noted that the assessment of the criteria would not be affected by other promises in the contract to transfer goods or services (ie performance obligations) that are separate from the licence. This is because the nature and pattern of transfer of each (separate) performance obligation in a contract would not affect the timing of other promised goods or services in the contract and, thus, would not affect the identification of the rights provided by the licence. This is because, by definition, a performance obligation is separate from the other promises in the contract. Consider a contract to provide a car and ongoing maintenance services—that is, two distinct goods or services (and thus two separate performance obligations). In this case, it seems counterintuitive to include the promise to provide a (separate) maintenance service when determining the nature and timing of the entity’s performance related to the transfer of the car. A similar example can be drawn from a contract that includes a software licence and a promise to provide a service of updating the customer’s software (sometimes included in a contract as post-contract support), in which the post-contract support is identified as a distinct good or service. This is because the entity would not consider the post-contract support when determining when control of the software transfers to the customer. In other words, a promise to transfer separate updates to the licence would not be considered in the assessment of the criteria in paragraph B58 of IFRS 15 and, furthermore, would be specifically excluded by criterion (c) in that paragraph.